【裁判字號】    95,易,30
【裁判日期】    950320
【裁判案由】    竊盜等
【裁判全文】
臺灣桃園地方法院刑事判決                95年度易字第30號
公  訴  人  臺灣桃園地方法院檢察署檢察官
被      告  甲○○
指定辯護人  陳瑞明公設辯護人
上列被告竊盜等案件，經檢察官提起公訴（94年度偵字第16270
、18711 號）暨移送併審（94年度偵字第19808 號），被告自白
犯罪，經本院合議庭裁定認由受命法官獨任進行簡式審判程序，
檢察官聲請改依協商程序而為判決，本院判決如下：
    主  文
甲○○收受贓物，處有期徒刑肆月；又連續意圖為自己不法之所
有，以恐嚇使人將本人之物交付，處有期徒刑壹年貳月，扣案之
鑰匙貳支、六角扳手貳支均沒收。應執行有期徒刑壹年肆月，扣
案之鑰匙貳支、六角扳手貳支均沒收。
    事實及理由
一、犯罪事實：
  (一)被告甲○○於民國94年9 月3 日18時許，在桃園縣桃園市白
    宮旅館樓下，明知某姓名年籍不詳綽號「妞妞」之成年女子
    所持用之車號RQJ-953 號輕型機車來源不明，可疑為他人失
    竊之贓物（該機車屬戊○○所有，甫於同年月2 日上午8 時
    許，在桃園縣桃園市○○街9 號後面失竊之物），竟未經查
    驗車輛證件，亦未查詢「妞妞」個人年籍及其聯絡方式，即
    向「妞妞」借用上開機車（連同其上之機車鑰匙1 支而收受
    之。嗣於同年9 月4 日17時10分許，在桃園縣桃園市○○○
    路與民生路口處，當場為警查獲其使用上開機車，並扣得不
    詳之人所有之機車鑰匙1 支。
  (二)被告另基於意圖為自己不法之所有之竊盜及恐嚇取財概括犯
    意，為下列犯行：
    (1)於94年10月18日1 時50分許，在桃園縣中壢市○○○ 路40
      0 號旁空地，以其所有之鑰匙1 支，竊取丙○○所有車牌
      號碼V9—2081號自小客車，得手後供己代步之用，嗣於同
      日5 時30分許，在桃園縣八德市三界廟前6 之1 號處為警
      察查獲，並扣得上開鑰匙1 支。
    (2)於同年10月31日上午8 時許，在桃園縣龜山鄉○○路○段
      一六零巷內，持其所有，金屬材質，其中一端磨尖，在客
      觀上足以傷害人身體兇器之六角扳手2 支，使用其中較長
      ，且未折斷之該支六角扳手竊取東佑公司所有，由該公司
      員工乙○○駕駛使用之9173-HZ 號自用小貨車1 輛。
    (3)於同年11月4 日下午1 時許，在台北縣鶯歌鎮○○○路福
      德巷23號前，以黑色鑰匙1 支竊取己○○所有之Q2-8786
      號自用小客車1 輛。被告得手後，撥打謝女留在車上之電
      話另於打電話恐嚇謝女交付新台幣（以下同）5 萬元，否
      則將車輛毀損，嗣經雙方討價後，己○○依被告之要求匯
      款1 萬元至土地銀行之000000000000000 號帳戶。
    (4)於同年11月8 日下午1 時許，在桃園縣楊梅鎮○○○路○
      段56巷1 號前，以上開六角扳手竊取丁○○所有KU-5952
      號自用小客車1 輛。被告得手後，亦撥打丁○○留放在車
      上之電話，恐嚇劉某交付錢財，否則將車輛毀損，惟因該
      劉某以其已報案，未予理會而未遂。
    (5)同年11月10日上午10時許，在桃園縣龍潭鄉○○路停車場
      內，以上開六角扳手打開徐琇雅所有之0016-KS 號自用小
      客車，並進入車內竊取徐女所有之SONY牌相機1 台（價值
      12000 元）、美金20元、GUCCI 牌手提包1 個等物。
二、證據：
  (一)被告於警訊、偵訊及本院準備程序、審理中之陳述。
  (二)證人，即被害人戊○○、丙○○、乙○○、己○○、丁○○
    、徐琇雅於警訊中之陳述、證人乙○○、丁○○、己○○於
    偵訊中之陳述及證人乙○○、己○○、丙○○於本院審理時
    之陳述。
  (三)贓物領據5張、贓物及犯案工具照片8張、記事本1本。
  (四)扣案行竊用之鑰匙2支、六角扳手2支。
三、本件經檢察官與被告、辯護人於審判外達成協商之合意且被
    告已認罪，其合意內容為如主文所示。經查前述協商合意並
    無刑事訴訟法第455 條之4 第1 項所列情形之一，檢察官聲
    請改依協商程序而為判決，本院爰不經言詞辯論，於協商合
    意範圍內為協商判決。
四、應適用之法條：刑事訴訟法第299 條第1 項前段、第300 條
    ，刑法第56條、第321 條第1 項第3 款、第346 條第1 項、
    第349 條第1 項、第55條、第51條第5 款、第38條第1 項第
    2款，罰金罰鍰提高標準條例第1 條前段。
五、本判決除有刑事訴訟法第455 條之4 第1 項第1 款、第2 款
    、第4 款、第6 款、第7 款所定情形之一，或違反同條第2
    項規定者外，不得上訴。
六、如有前述例外得上訴之情形，又不服本件判決，得自判決送
    達之日起10日內，向本院提出上訴書狀，上訴於第二審法院
    。
中    華    民    國    95    年    3     月    20    日
                        刑事第二庭法  官  潘進順
以上正本證明與原本無異。
如不服本判決，應於判決送達後10日內向本院提出上訴狀 (應附
繕本)， 上訴於第二審法院。
                                  書記官  陳玉芬
中    華    民    國    95    年    3     月    20    日
附錄本案論罪科刑依據法條：
中華民國刑法第321條
犯竊盜罪而有左列情形之一者，處六月以上、五年以下有期徒刑
：
三、攜帶兇器而犯之者。
中華民國刑法第346條
意圖為自己或第三人不法之所有，以恐嚇使人將本人或第三人之
物交付者，處六月以上五年以下有期徒刑，得併科一千元以下罰
金。
以前項方法得財產上不法之利益，或使第三人得之者，亦同。
前二項之未遂犯罰之。
中華民國刑法第349條
收受贓物者，處三年以下有期徒刑、拘役或五百元以下罰金。
搬運、寄藏、故買贓物或為牙保者，處五年以下有期徒刑、拘役
或科或併科一千元以下罰金。
因贓物變得之財物，以贓物論。


司法院資訊處製作；財團法人民間司法改革基金會備份。
